Minutes et répertoires du notaire Marie Antoine BARBIER-SAINTE-MARIE, 3 juin 1829 - 23 décembre 1839 (étude XX)
Archives nationales
Minutes et répertoires du notaire Marie Antoine BARBIER-SAINTE-MARIE (étude XX)
3 juin 1829 - 23 décembre 1839
MC/ET/XX/916 - MC/ET/XX/966, MC/RE/XX/14 - MC/RE/XX/16
Etude XX; Barbier-Sainte-marie, Marie-Antoine
Archives nationales de France
Minutes et répertoires: la loi 2008-696 du 15 juillet 2008 relative aux archives a fixé à 75 ans à compter de la date de l'acte, ou à 25 ans à compter de la date du décès de l'intéressé si ce délai est plus bref, le délai de communication des minutes et répertoires des notaires; ce délai est porté à 100 ans à compter de la date de l'acte si le document se rapporte à un mineur (code du Patrimoine, articles L213-2, 4e d et 5e).
Autres documents de l'étude (dossiers de clients, comptabilité...): s'agissant d'archives privées, ces documents sont communicables selon les modalités fixées par le déposant ou le donateur.
Certains documents ne sont pas accessibles en raison de leur mauvais état de conservation.
Versement
Accès aux instruments de recherche de tous les notaires de l’étude XX
Archives de l'étude XX
- Minutes de Marie Antoine BARBIER-SAINTE-MARIE, 3 juin 1829 - 23 décembre 1839; MC/ET/XX/916 - MC/ET/XX/966
  - Minutes. 1829, 4 juin - août, 3 juin - août 1829; MC/ET/XX/916
    Informations concernant le classement:
    Le niveau inférieur de description, quand il existe, correspond aux minutes d'actes. Toutes les minutes ne sont pas forcément décrites une à une. Les descriptions de ces minutes sont plus ou moins détaillées.
  - Minutes. 1829, septembre - décembre, septembre - décembre 1829; MC/ET/XX/917
  - Minutes. 1830, janvier - février, janvier - février 1830; MC/ET/XX/918
  - Minutes. 1830, mars - avril, mars - avril 1830; MC/ET/XX/919
  - Minutes. 1830, mai - août, mai - août 1830; MC/ET/XX/920
    - Mainlevée d'inscription par Jean Gabriel Martinot, rue du Faubourg Saint-Denis, n° 47, en faveur des membres de la société en commandite par actions connue sous la raison A. de Gourcuff et compagnie, rue de Richelieu, n° 97., 14 août 1830; MC/ET/XX/920
      Mention dans le répertoire du notaire coté:
      MC/RE/XX/14
      Origine de l'information:
      Actes signalés par Thierry Boudignon, 2003-2012 (base de données migrée: voir contexte dans le Plan d’orientation général - Notaires de Paris, guides thématiques du Minutier).
      Date de révision: 2010
      Date de création de la notice: 2004
      mainlevée; Faubourg-Saint-Denis (rue du); Richelieu (rue de); Martinot, Jean Gabriel
  - Minutes. 1830, septembre - décembre, septembre - décembre 1830; MC/ET/XX/921
  - Minutes. 1831, janvier - mars, janvier - mars 1831; MC/ET/XX/922
  - Minutes. 1831, avril - juin, avril - juin 1831; MC/ET/XX/923
  - Minutes. 1831, juillet - septembre, juillet - septembre 1831; MC/ET/XX/924
  - Minutes. 1831, octobre - décembre, octobre - décembre 1831; MC/ET/XX/925
  - Minutes. 1832, janvier - avril, janvier - avril 1832; MC/ET/XX/926
  - Minutes. 1832, mai - juillet, mai - juillet 1832; MC/ET/XX/927
  - Minutes. 1832, août - septembre, août - septembre 1832; MC/ET/XX/928
  - Minutes. 1832, octobre - décembre, octobre - décembre 1832; MC/ET/XX/929
  - Minutes. 1833, janvier - mars, janvier - mars 1833; MC/ET/XX/930
  - Minutes. 1833, avril - juin, avril - juin 1833; MC/ET/XX/931
  - Minutes. 1833, juillet - septembre, juillet - septembre 1833; MC/ET/XX/932
  - Minutes. 1833, octobre - décembre, octobre - décembre 1833; MC/ET/XX/933
  - Minutes. 1834, janvier - février, janvier - février 1834; MC/ET/XX/934
    - Contrat de mariage sous le régime de la communauté de biens entre Adrien Charles Calley-Saint-Paul, avocat, demeurant 15, rue Saint-Georges et Joséphine Éléonore Gay-Lussac, fille de Louis Joseph Gay-Lussac et de Geneviève Marie Joseph Rojot, demeurant chez ses père et mère, à l'Arsenal. À signaler, l'acte est signé par une soixantaine de témoins dont Arago, Becquerel, Pelouze, Thénart. Mairie du mariage civil non précisée., 22 janvier 1834; MC/ET/XX/934
      De l'image fixe à l'image animée (1820-1910), documents du Minutier central des notaires de Paris relatifs à l'histoire des photographes et de la photographie, par Marc Durand, Paris, Archives nationales, 2013 (sous presse), notice n° 2091 (version dématérialisée de l'instrument de recherche, les notices biographiques et compléments de descriptions d'actes ne se trouvent que sur la version papier de l'ouvrage, voir contexte dans le Plan d’orientation général - Notaires de Paris, guides thématiques du Minutier).
      Date de révision: 2011
      Date de création de la notice: 2010
      Arsenal (rue de l'); Saint-Georges (rue); Calley-Saint-Paul, Adrien Charles; Gay-Lussac, Joséphine Éléonore; Gay-Lussac, Louis Joseph; Rojot, Geneviève Marie Joseph
  - Minutes. 1834, mars - mai, mars - mai 1834; MC/ET/XX/944
  - Minutes. 1834, juin - septembre, juin - septembre 1834; MC/ET/XX/945
  - Minutes. 1834, octobre - décembre, octobre - décembre 1834; MC/ET/XX/946
  - Minutes. 1835, janvier - mars, janvier - mars 1835; MC/ET/XX/947
  - Minutes. 1835, avril - mai, avril - mai 1835; MC/ET/XX/948
  - Minutes. 1835, juin - août, juin - août 1835; MC/ET/XX/949
  - Minutes. 1835, septembre - décembre, septembre - décembre 1835; MC/ET/XX/950
    Attention: acte(s) coté(s) en Réserve
    - Contrat de mariage entre Alexis Charles Henry Clerel de Tocqueville, avocat demeurant au 49 rue de Verneuil, et Marie Mottley, célibataire demeurant au 17 place Bellechasse., 23 octobre 1835; MC/RS//1149
      Cote originelle du document:
      MC/ET/XX/950
      Informations concernant le classement et la cotation du document:
      Acte coté en Réserve.
      Actes signalés par le personnel du Minutier central des notaires de Paris, 2002-2011 (base de données migrée: voir contexte dans le Plan d’orientation général - Notaires de Paris, guides thématiques du Minutier).
      Date de création de la notice: 2005
      contrat de mariage; Verneuil (rue de); Bellechasse (rue de); Tocqueville, Alexis de (1805-1859); Tocqueville, Mary de (1799-1864); avocat; écrivain; dirigeant politique
  - Minutes. 1836, janvier - mars, janvier - mars 1836; MC/ET/XX/951
  - Minutes. 1836, avril - mai, avril - mai 1836; MC/ET/XX/952
  - Minutes. 1836, juin - août, juin - août 1836; MC/ET/XX/953
  - Minutes. 1836, septembre - décembre, septembre - décembre 1836; MC/ET/XX/954
  - Minutes. 1837, janvier - février, janvier - février 1837; MC/ET/XX/955
  - Minutes. 1837, mars - 20 avril, mars - 20 avril 1837; MC/ET/XX/956
  - Minutes. 1837, 21 avril - juin, 21 avril - juin 1837; MC/ET/XX/957
  - Minutes. 1837, juillet - octobre, juillet - octobre 1837; MC/ET/XX/958
  - Minutes. 1837, novembre - décembre, novembre - décembre 1837; MC/ET/XX/959
  - Minutes. 1838, janvier - mars, janvier - mars 1838; MC/ET/XX/960
  - Minutes. 1838, avril - juin, avril - juin 1838; MC/ET/XX/961
  - Minutes. 1838, juillet - septembre, juillet - septembre 1838; MC/ET/XX/962
  - Minutes. 1838, octobre - décembre, octobre - décembre 1838; MC/ET/XX/963
  - Minutes. 1839, janvier - avril, janvier - avril 1839; MC/ET/XX/964
  - Minutes. 1839, mai - août, mai - août 1839; MC/ET/XX/965
  - Minutes. 1839, septembre - 23 décembre, septembre - 23 décembre 1839; MC/ET/XX/966
- Répertoire(s) de Marie Antoine BARBIER-SAINTE-MARIE, 22 décembre 1828 - 20 mars 1847; MC/RE/XX/14 - MC/RE/XX/16
  - Répertoire. 1828, 22 décembre - 1834, 11 février, 22 décembre 1828 - 11 février 1834; MC/RE/XX/14
    Informations complémentaires:
    Répertoire des notaires Jean Louis Beaudesson (22 décembre 1828-2 juin 1829), Marie-Antoine Barbier-Sainte-Marie (3 juin 1829-11 février 1834).
    Informations concernant le classement et la cotation:
    Le niveau inférieur de description, quand il existe, correspond aux mentions d'actes contenues dans le répertoire. Parmi celles-ci, certaines peuvent y être décrites, de manière plus ou moins détaillée. Pour consulter l'acte proprement dit, il convient de rechercher la cote au niveau des articles (registre ou liasse) des minutes du notaire (cote de type 'MC/ET').
    - Inventaire après décès de Victoire Caroline Rolland, épouse de Jean-Baptiste Marestier, demeurant à Paris, rue Bleue, n° 24., 26 août 1829
      Attention: la cote de répertoire (de type 'MC/RE') ne permet pas de consulter la minute de l'acte. ll convient de rechercher la cote de la minute (de type 'MC/ET') au niveau des articles (registre ou liasse) de minutes du notaire.
      L'accès aux images numérisées des pages du répertoire se fait au niveau de description supérieur (' Répertoire du notaire '), rubrique ' Consulter les archives numérisées associées'.
      Base Miriad 2 des inventaires après décès, 1801-1850, par Thierry Boudignon, avec le concours de Marie-France Nivet et du personnel du Minutier central, 1995-2012 (base de données migrée: voir contexte dans le Plan d’orientation général - Notaires de Paris, guides thématiques du Minutier).
      Date de création de la notice: 2011
      inventaire après décès; Bleue (rue); Rolland, Victoire Caroline; Marestier, Jean-Baptiste
    - Inventaire après décès de Charles François Mauger, époux de Marie Anne Adélaïde Hardy, marchand de vins, demeurant à Paris., 7 octobre 1829 - 13 octobre 1829
      inventaire après décès; Mauger, Charles François; Hardy, Marie Anne Adélaïde; commerçant
    - Inventaire après décès de Marianne Larrosette, demeurant aux Batignolles près Paris, décédée le 1er septembre 1829., 19 octobre 1829
      inventaire après décès; Batignolles (quartier); Larrosette, Marianne
    - Inventaire après décès de Marie Michelle Gallard., 17 décembre 1829
      inventaire après décès; Gallard, Marie Michelle
    - Inventaire après décès de Jacques Répond., 19 décembre 1829 - 5 janvier 1830
      inventaire après décès; Répond, Jacques
    - Inventaire après décès de Charles Marcel Fleury., 28 décembre 1829
      inventaire après décès; Fleury, Charles Marcel
    - Inventaire après décès de Angélique Demonjay, épouse de Alexandre Augustin Boisseau, demeurant à Paris, rue Montmartre, n° 177., 12 janvier 1830 - 20 février 1830
      inventaire après décès; Montmartre (rue); Demonjay, Angélique; Boisseau, Alexandre Augustin
    - Inventaire après décès de Julienne Gabrielle Morot, veuve de Thomas François Sorhouet., 18 janvier 1830 - 2 mars 1830
      inventaire après décès; Morot, Julienne Gabrielle; Sorhouet, Thomas François
    - Inventaire après décès de Paul Antoine Fayolle, demeurant à Paris rue du Faubourg Saint-Antoine, n° 333., 27 janvier 1830
      inventaire après décès; Faubourg-Saint-Antoine (rue du); Fayolle, Paul Antoine
    - Inventaire après décès de François Darnay, demeurant à Stains près Saint-Denis (Seine)., 22 février 1830
      inventaire après décès; Saint-Denis (Seine-Saint-Denis); Stains (Seine-Saint-Denis); Darnay, François
    - Inventaire après décès de Louise Adélaïde Ledru, épouse de André Heineman, demeurant à Paris, rue Sainte-Marguerite, n° 25., 6 avril 1830
      inventaire après décès; Sainte-Marguerite (rue); Ledru, Louise Adélaïde; Heineman, André
    - Inventaire après décès de Alexandre Pierre Reynier, demeurant à Paris, rue d'Anjou au Marais, n° 8., 23 avril 1830 - 27 août 1831
      inventaire après décès; Anjou-au-Marais (rue d'); Reynier, Alexandre Pierre
    - Inventaire après décès de Antoine Toussaint Chenié, demeurant à Paris, rue de Choiseul, n° 12., 14 octobre 1830
      inventaire après décès; Choiseul (rue de); Chenié, Antoine Toussaint
    - Inventaire après décès de Victoire Rosalie Marnet, épouse de Pierre Riand, portier, demeurant à Paris, rue Saint-Marc, n° 24., 17 février 1831
      inventaire après décès; Saint-Marc (rue); Marnet, Victoire Rosalie; Riand, Pierre; concierge
    - Inventaire après décès de Antoine Matheron, demeurant à Paris, place des Victoires, n° 1., 24 février 1831
      inventaire après décès; Victoires (place des); Matheron, Antoine
    - Inventaire après décès de Pierre Jean-Baptiste Philippon., 3 mars 1831 - 10 mars 1831
      inventaire après décès; Philippon, Pierre Jean-Baptiste
    - Inventaire après décès de Justine Madeleine Prévost, veuve en 1ères noces de François Louis Godon, et en 2ndes de François Benoît Boselli, demeurant à Paris, rue de Bablyone, n° 6., 22 mars 1831 - 30 avril 1831
      inventaire après décès; Babylone (rue de); Prévost, Justine Madeleine; Godon, François Louis; Boselli, François Benoît
    - Inventaire après décès de Denis Joseph Lecouteux, demeurant à Paris, place Vendôme, n° 18., 13 avril 1831 - 19 avril 1831
      inventaire après décès; Vendôme (place); Lecouteux, Denis Joseph
    - Procès verbal tendant à l'inventaire après décès de Jean Marie Barbier Sainte-Marie et Elisabeth Vissot, son épouse., 25 avril 1831 - 2 mai 1831
      inventaire après décès; Barbier Sainte-Marie, Jean Marie; Vissot, Elisabeth
    - Inventaire après décès de Jean Louis Edouard Grégoire, marchand boucher, demeurant à Paris, rue du Dragon, n° 22., 11 juillet 1831 - 20 août 1831
      inventaire après décès; Dragon (rue du); Grégoire, Jean Louis Edouard; boucher
    - Continuation d'inventaire après décès de Anne Boilaud, veuve de Jacques Marie Pardon, décédée à Paris rue Neuve Saint-Martin, n° 11., 10 septembre 1831 - 17 septembre 1831
      Acte passé par-devant un notaire substituant:
      Me Barbier Sainte-Marie substituant Me Dubois.
      inventaire après décès; Neuve-Saint-Marc (rue); Boilaud, Anne; Pardon, Jacques Marie
    - Addition à l'inventaire après décès de Melle Barbe François Bellot, demeurant à Paris., 10 octobre 1831
      Me Prévoteau.
      inventaire après décès; Bellot, Barbe François
    - Inventaire après décès de Marie Catherine Antoinette Augustine de Thilorier, épouse de Joseph Claude Anne Legras de Bercagny, demeurant à Paris, rue du Faubourg Poissonnière, n° 5., 16 novembre 1831
      inventaire après décès; Faubourg-Poissonnière (rue du); Thilorier, Marie Catherine Antoinette Augustine de; Legras de Bercagny, Joseph Claude Anne
    - Vacation de l'inventaire après décès de M. le baron Guillaume Jean Favard de Langlade., 12 décembre 1831 - 17 décembre 1831
      Me Barbier substituant Me Florent
      inventaire après décès; Favard de Langlade, Guillaume Jean
    - Inventaire après décès de Augustin Martial Gaspard Borye Desrenaudes, demeurant à Paris, rue Neuve de la Ferme des Mathurins, n° 12., 9 février 1832
      inventaire après décès; Neuve-des-Mathurins (rue); Borye Desrenaudes, Augustin Martial Gaspard
    - Inventaire après décès de Nicolas Antoine Le Beaud, demeurant à Paris, rue de la Pépinière, n° 3., 25 avril 1832
      Me Florent.
      inventaire après décès; Pépinière (rue de la); Le Beaud, Nicolas Antoine
    - Inventaire après décès de Nicolas Antoine Guitton, demeurant à Paris, rue Montmartre, n° 76., 30 avril 1832 - 4 juin 1832
      inventaire après décès; Montmartre (rue); Guitton, Nicolas Antoine
    - Inventaire après décès de Prosper Marie Lefeuvre, demeurant à Paris, rue des Tournelles, n° 76., 4 mai 1832
      inventaire après décès; Tournelles (rue des); Lefeuvre, Prosper Marie
    - Inventaire après décès de Pierre Léandre Bouron de Beauval, demeurant à Paris, rue de Paradis Poissonnière, n° 33., 11 mai 1832
      inventaire après décès; Paradis (rue de); Bouron de Beauval, Pierre Léandre
    - Inventaire après décès de Jean-Baptiste Marestier, décédé le 22 mars 1832 à Brest., 15 mai 1832 - 15 juin 1832
      inventaire après décès; Brest (Finistère); Marestier, Jean-Baptiste
    - Inventaire après décès de Marie Thérèse Emmanuel Godinot, épouse de Pierre Bellevaut, demeurant à Paris, rue du Puits, n° 12, au marais., 28 mai 1832 - 5 juin 1832
      inventaire après décès; Puits-au-Marais (rue du); Godinot, Marie Thérèse Emmanuel; Bellevaut, Pierre
    - Inventaire après décès de Nicolas François, décédé à Crisnon (?), canton de Vermenton (Yonne)., 18 juin 1832
      inventaire après décès; Vermenton (Yonne); François, Nicolas
    - Inventaire après décès de Marie Demommerot, épouse de Jean François Ribier, demeurant à Paris, rue Saint-Denis, n° 313., 27 juin 1832
      inventaire après décès; Saint-Denis (rue); Demommerot, Marie; Ribier, Jean François
    - Inventaire après décès de Marie Geneviève Dupeyron, veuve de Antoine François Régis Duranthon, demeurant à Paris, rue des Etroites Ruelles., 3 juillet 1832
      inventaire après décès; Etroites-Ruelles (rue des); Dupeyron, Marie Geneviève; Duranthon, Antoine François Régis
    - Inventaire après décès de Antoinette Pauline Lepeletier Rosanbo, épouse de Antoine Théodore de Viel Lunas comte d'Epeuilles, demeurant à Paris, rue Neuve du Luxembourg, n° 25., 10 juillet 1832
      inventaire après décès; Neuve-de-Luxembourg (rue); Lepeletier Rosanbo, Antoinette Pauline; Viel Lunas d'Epeuilles, Antoine Théodore de
    - Inventaire après décès de Louise Françoise Marie, demeurant à Paris, rue Bergère, n° 15., 23 juillet 1832
      inventaire après décès; Bergère (rue); Marie, Louise Françoise
    - Inventaire après décès de Marie Françoise Léré, épouse de Jean Jacques Hormille, demeurant à Paris, rue de la Boule Rouge, n° 11., 6 août 1832 - 8 août 1832
      inventaire après décès; Boule-Rouge (rue de la); Léré, Marie Françoise; Hormille, Jean Jacques
    - Inventaire après décès de Joséphine Lucile Rault, épouse de Benoist Joseph Bailly, valet de chambre, demeurant à Paris, rue de Verneuil, n° 11., 11 août 1832
      inventaire après décès; Verneuil (rue de); Rault, Joséphine Lucile; Bailly, Benoist Joseph; employé de maison
    - Inventaire après décès de Marie Edmée Leroy, veuve de Pierre Fortin, demeurant à Paris, rue du Temple, n° 101., 18 août 1832 - 25 août 1832
      inventaire après décès; Temple (rue du); Leroy, Marie Edmée; Fortin, Pierre
    - Inventaire après décès de Benoit Charles Mitoire, demeurant à Paris, rue Notre Dame des Champs, n° 2 (bis)., 3 septembre 1832
      inventaire après décès; Notre-Dame-des-Champs (rue); Mitoire, Benoît Charles
    - Inventaire après décès de Antoine Abbadie, demeurant à Paris, rue Saint-Louis, n° 6, au marais., 13 septembre 1832
      inventaire après décès; Saint-Louis (rue); Abbadie, Antoine
    - Inventaire après décès de François Auguste Billiard, demeurant à Paris, rue Neuve Saint-Eustache, n° 16., 25 septembre 1832
      inventaire après décès; Neuve-Saint-Eustache (rue); Billiard, François Auguste
    - Inventaire après décès de Augustine Louise de Caulaincourt, veuve en 1ères noces du comte Christophe de Mornay, et en secondes de Ange Philippe Honoré comte d'Esterno, demeurant à Paris, rue de Verneuil, n° 11., 20 octobre 1832 - 22 octobre 1832
      inventaire après décès; Verneuil (rue de); Caulaincourt, Augustine Louise de; Mornay, Christophe de; Esterno, Ange Philippe Honoré d'
    - Inventaire après décès de Jean-Baptiste Silvestre Poillevert, décédé à l'Île de France, de Louis Claude Marie Poillevert, décédé au Port Louis, et de Jules Louis Poillevert, décédé à l'Île de France., 19 décembre 1832
      inventaire après décès; Maurice; Poillevert, Jean-Baptiste Silvestre; Poillevert, Louis Claude Marie; Poillevert, Jules Louis
    - Inventaire après décès de Marie Sophie Jubault, épouse de Antoine de Mory, demeurant à Paris, petite rue Verte, n° 4., 26 décembre 1832
      inventaire après décès; Verte (petite rue); Jubault, Marie Sophie; Mory, Antoine de
    - Inventaire après décès de Nicolas Cochin, demeurant à Paris, rue des Jeuneurs, n° 12., 29 décembre 1832
      inventaire après décès; Jeûneurs (rue des); Cochin, Nicolas
    - Inventaire après décès de Claude Sauvinet, demeurant à Paris, rue des Petites Ecuries, n° 38., 14 février 1833 - 25 février 1833
      inventaire après décès; Petites-Ecuries (rue des); Sauvinet, Claude
    - Inventaire après décès de Louise Virgine Jueri, épouse de Etienne Jérôme Bidault, demeurant à Paris, rue Perdue, n° 3, place Maubert., 5 mars 1833
      inventaire après décès; Maubert (place); Perdue (rue); Jueri, Louise Virgine; Bidault, Etienne Jérôme
    - Inventaire après décès de Pierre Prosthad Lechat, demeurant à Paris, rue Coquenard, n° 19., 9 mars 1833
      inventaire après décès; Coquenard (rue); Prosthad Lechat, Pierre
    - Inventaire après décès de Denis Nicolas Louis Dudoyer Duchaulnoix, demeurant à Paris, rue du Faubourg Montmartre, n° 14., 18 mars 1833
      inventaire après décès; Faubourg-Montmartre (rue du); Dudoyer Duchaulnoix, Denis Nicolas Louis
    - Inventaire après décès de Augustine Charlotte Marguerite Marie Louise Mérimée, veuve de Jacques Fresnel., 24 avril 1833
      Augustine Charlotte Marguerite Marie Louise Mérimée est la tante de Prosper Mérimé et la mère d'un autre illustre Normand: le physicien Augustin Fresnel.
      inventaire après décès; Mérimée, Augustine Charlotte Marguerite Marie Louise; Fresnel, Jacques
    - Inventaire après décès de Jean-Baptiste Tavernier, ancien négociant, demeurant à Paris, rue Richer, n° 6 bis., 17 mai 1833 - 30 mai 1833
      inventaire après décès; Richer (rue); Tavernier, Jean-Baptiste; négociant
    - Inventaire après décès de Joseph Veyrune, demeurant à Paris, rue Hauteville, n° 6., 18 mai 1833
      inventaire après décès; Hauteville (rue d'); Veyrune, Joseph
    - Société pour l'acquisition d'environ 3000 hectares dans les possessions française d'Afrique aux environs d'Alger., 22 juillet 1833
      acte de société; Alger (Algérie)
    - Inventaire après décès de Augustine Elisabeth Leclercq, demeurant à Paris, rue Sainte-Anne, n° 22., 6 septembre 1833 - 9 septembre 1833
      inventaire après décès; Sainte-Anne (rue); Leclercq, Augustine Elisabeth
    - Inventaire après décès de Marie Charlotte Pauline Geffroy, épouse de Antoine Charles Frédéric Didier, demeurant à Paris, rue Basse Saint-Denis, n° 26., 21 octobre 1833
      inventaire après décès; Basse-Porte-Saint-Denis (rue); Geffroy, Marie Charlotte Pauline; Didier, Antoine Charles Frédéric
    - Inventaire après décès de Robert Léonard Lefebvre Duquesnoix demeurant à Saint-Germain en Laye, rue de Paris, n° 9., 13 novembre 1833
      inventaire après décès; Saint-Germain-en-Laye (Yvelines); Lefebvre Duquesnoix, Robert Léonard
    - Inventaire après décès de Ivane Audran, épouse de Alexandre Delphin Malarmet demeurant à Paris, rue Rochechouart, n° 14., 26 décembre 1833
      inventaire après décès; Rochechouart (rue de); Audran, Ivane; Malarmet, Alexandre Delphin
  - Répertoire. 1834, 12 février - 1839, 13 juillet, 12 février 1834 - 13 juillet 1839; MC/RE/XX/15
    - Inventaire après décès de Olivier Albert, marchand bonnetier, demeurant à Paris, rue du Marché Saint-Honoré, n° 9., 10 avril 1834
      MC/RE/XX/15
      inventaire après décès; Marché-Saint-Honoré (rue du); Albert, Olivier; fabricant d'accessoires vestimentaires
    - Inventaire après décès de Jean-Baptiste François Nicolas Derué, demeurant à Paris, rue Basse du Rempart, n° 40., 19 avril 1834
      inventaire après décès; Basse-du-Rempart (rue); Derué, Jean-Baptiste François Nicolas
    - Inventaire après décès de Gilberte Félicité Tardy, décédé à Paris, rue de Grenelle Saint-Honoré, n° 55, épouse de Antoine Marcellin Guyet., 27 mai 1834
      inventaire après décès; Grenelle-Saint-Honoré (rue de); Tardy, Gilberte Félicité; Guyet, Antoine Marcellin
    - Inventaire après décès de Jean Victor Levasseur, demeurant à Paris, rue de Charonne, n° 129., 13 juin 1834
      inventaire après décès; Charonne (rue de); Levasseur, Jean Victor
    - Inventaire des meubles et effets mobiliers trouvés au domicile de Claude Alexandre Montagne, demeurant à Paris, rue de Richelieu, n° 95., 16 juin 1834
      inventaire; Richelieu (rue de); Montagne, Claude Alexandre
    - Inventaire après décès de Jean Louis Poquet, demeurant à Paris, rue de Charenton, n° 46., 21 juin 1834
      inventaire après décès; Charenton (rue de); Poquet, Jean Louis